臺灣嘉義地方法院刑事判決
110年度訴字第606號
公  訴  人  臺灣嘉義地方檢察署檢察官
被      告  黃泓儒


指定辯護人   本院約聘辯護人張家慶                    
上列被告因槍砲彈藥刀械管制條例案件，經檢察官提起公訴（11
0年度偵字第9103號），本院判決如下：
    主  文
甲○○犯非法寄藏非制式手槍罪，處有期徒刑壹年捌月，併科罰金
新臺幣伍萬元，罰金如易服勞役，以新臺幣壹仟元折算壹日。緩
刑肆年，並應於本判決確定之日起壹年內，向公庫支付新臺幣拾
萬元。扣案之非制式手槍壹支(槍枝管制編號：○○○○○○○○○○，含
彈匣壹個)沒收之。
    犯 罪 事 實
一、甲○○明知未經中央主管機關許可，不得寄藏具殺傷力之非制
    式手槍，仍未經許可，基於非法寄藏非制式手槍之犯意，於
    民國110年4月間某日23時許，在嘉義縣太保市福濟宮前，與
    友人乙○○（乙○○涉嫌非法持有非制式手槍部分，經臺灣嘉義
    地方檢察署檢察官以111年度偵字第746號提起公訴）見面後
    ，駕駛車牌號碼000-0000號自用小客車，搭載乙○○至嘉義縣
    太保市某農路，於車上受友人乙○○寄託，取得由仿手槍外型
    製造，具殺傷力之非制式手槍1支（槍枝管制編號：0000000
    000，含彈匣1個），並將上開非制式手槍藏放於嘉義縣○○鄉
    ○○○鄉○○村○○○00號之12住處內。嗣經員警於110年10月1日7
    時45分許，持本院所核發之搜索票，前往甲○○上揭住處執行
    搜索，於住處洗衣間洗衣籃內扣得上開非制式手槍1支（含
    彈匣1個）、其所有不具殺傷力，亦與本案無關之模擬槍1支
    ，並於房間內扣得非其所有，亦非屬槍砲主要組成零件之槍
    枝滑套1個，其向員警供出上開手槍來源為乙○○，為警循線
    查獲乙○○。
二、案經嘉義縣警察局朴子分局報告臺灣嘉義地方檢察署檢察官
    偵查起訴。
    理  由
壹、程序部分：
    被告以外之人於審判外之陳述，雖不符刑事訴訟法第159條
    之1至第159條之4之規定，而經當事人於審判程序同意作為
    證據，法院審酌該言詞陳述或書面陳述作成時之情況，認為
    適當者，亦得為證據，刑事訴訟法第159條之5第1項定有明
    文。檢察官、被告甲○○、辯護人對於本院據以認定事實之供
    述證據，均同意作為證據，本院審酌證據作成時之情況，核
    無違法取證或其他瑕疵，認為以之作為證據為適當，是均有
    證據能力。
貳、實體部分：
一、上揭犯罪事實，業據被告於警詢、偵訊、本院準備程序及審
    理時均坦承不諱（見嘉朴警偵字第1100019080號卷，下稱警
    卷，第1-5頁； 110年度偵字第9103號卷，下稱偵卷，第17-
    18頁；110年度訴字第606號卷，下稱訴卷，第78-79、146-1
    56頁），並經證人乙○○於警詢時證述明確（見訴卷第57-73
    頁），復有搜索票2份、搜索、扣押筆錄、扣押物品目錄表
    各1份、槍枝性能檢測照片12張、扣案物品照片4張、查獲照
    片4張、嘉義縣警察局朴子分局110年12月9日嘉朴警偵字第1
    100024454號函、臺灣嘉義地方檢察署檢察官111年度偵字第
    746號起訴書各1份在卷可參（見警卷第8-14、20-21、34-36
    頁；偵卷第51頁；訴卷第53-54、113-114頁）。扣案之槍枝
    1支（槍枝管制編號：0000000000），經送鑑定結果，認係
    非制式手槍，由仿手槍外型製造之槍枝，組裝已貫通之金屬
    槍管而成，擊發功能正常，可供擊發適用子彈使用，認具殺
    傷力，有內政部警政署刑事警察局110年11月1日刑鑑字第11
    08010959號鑑定書1份附卷足考（見偵卷第33-36頁），上揭
    證據均堪為補強證據，足以擔保被告所為之任意性自白與事
    實相符。本件事證明確，被告上開犯行堪予認定，應依法論
    科。
二、論罪科刑：
(一)核被告所為，係犯槍砲彈藥刀械管制條例第7條第4項之寄藏
    非制式手槍罪。槍砲彈藥刀械管制條例規定之寄藏與持有，
    均係將物置於自己實力支配之下，僅寄藏必先有他人之持有
    行為，而後始為之受「寄」代「藏」而已。故寄藏之受人委
    託代為保管，其保管之本身，亦屬持有。不過，此之持有係
    受寄託之當然結果，故法律上宜僅就寄藏行為為包括之評價
    ，不再就持有行為予以論罪（最高法院97年度台上字第2334
    號判決意旨參照）。本件被告持有非制式手槍之行為，為寄
    託持有非制式手槍之當然結果，依上開最高法院判決意旨，
    不再論以持有非制式手槍罪。
(二)本件被告遭查獲後，於偵查及審判中均自白犯行，復於警詢
    時供述非制式手槍係證人乙○○所寄放，經員警通知證人乙○○
    到案說明，其坦承於被告住處查獲之非制式手槍係其所寄放
    ，其涉嫌非法持有非制式手槍部分，經臺灣嘉義地方檢察署
    檢察官以111年度偵字第746號提起公訴，有嘉義縣警察局朴
    子分局110年12月9日嘉朴警偵字第1100024454號函、110年1
    2月23日嘉朴警偵字第1100025419號刑事案件報告書、臺灣
    嘉義地方檢察署檢察官以111年度偵字第746號起訴書各1份
    在卷可查（見訴卷第53-54、113-114頁），是被告於偵查、
    審判中自白，並供述全部槍砲來源為證人乙○○，因而查獲乙
    ○○，爰依槍砲彈藥刀械管制條例第18條第4項之規定減輕其
    刑（同時有免除其刑之規定，得減輕其刑至三分之二）。
(三)爰審酌被告明知非制式手槍屬高度危險物品，稍有不慎容易
    危害自己及他人之生命及身體，竟受朋友委託而寄藏上開非
    制式手槍對社會治安產生之潛在危害，寄藏非制式手槍之數
    量及期間，犯後坦承犯行，態度尚可，暨其自陳高職肄業之
    智識程度、已婚，育有3名未成年子女，擔任送貨司機，與
    妻、子、岳父、妻子的祖母、姑姑同住等一切情狀，量處如
    主文所示之刑，並就罰金刑部分諭知易服勞役之折算標準。
三、緩刑：查被告前未曾因故意犯罪受有期徒刑以上刑之宣告，
    有臺灣高等法院被告前案紀錄表1份在卷可考（見訴卷第13
    頁），其因一時思慮欠週而罹刑章，經此次刑之宣告，應知
    警惕而無再犯之虞，本院認其所受宣告之刑，以暫不執行為
    適當，爰併諭知緩刑4年，以啟自新，並斟酌其法紀觀念淡
    薄，為收預防其再度犯罪之效，爰依刑法第74條第2項第4款
    之規定，命其於本案判決確定後1年內，向公庫支付新臺幣1
    0萬元。如未履行本判決所諭知之負擔情節重大者，檢察官
    得依法聲請撤銷對被告所為之緩刑宣告。
四、沒收：   
(一)扣案之非制式手槍1支（槍枝管制編號：0000000000），屬
    違禁物，應依刑法第38條第1項之規定沒收之。
(二)扣案之槍枝滑套1個，經送鑑定結果為金屬滑套，並非內政
    部所公告之槍砲主要組成零件，此有內政部警政署刑事警察
    局110年11月1日刑鑑字第1108010959號鑑定書、內政部110
    年11月24日內授警字第1100873061號函各1份附卷足證（見
    偵卷第49-51、85頁），則該槍枝滑套並非違禁物，被告於
    本院審理時供稱槍枝滑套為證人乙○○所交付（見訴卷第148
    頁），又無證據證明該槍枝滑套為被告所有供本件犯罪所用
    、預備之物，亦非犯罪所得，爰不另為沒收之諭知。
(三)扣案之模擬槍1支，並無擊發裝置、無撞針、槍管未暢通，
    擊發功能不能正常運作，不具殺傷力，經嘉義縣政府以府授
    警保字第1100260610號為沒入之處分，有嘉義縣警察局槍枝
    性能檢測報告表、嘉義縣政府110年11月8日府授警保字第11
    00260610號違反槍砲彈藥刀械管制條例案件處分書各1份在
    卷可參（見警卷第25-30頁；偵卷第55-56頁），該模擬槍既
    無殺傷力，又非違禁物，被告於本院審理時供稱該模擬槍為
    其妻子之祖父在外撿回收時所拾得（見訴卷第148頁），亦
    無證據證明為被告所有供本件犯罪所用、預備之物或犯罪所
    得，爰不另為沒收之諭知。
據上論斷，應依刑事訴訟法第299條第1項前段，槍砲彈藥刀械管
制條例第7條第4項、第18條第4項，刑法第11條前段、第42條第3
項前段、第74條第1項第1款、第2項第4款、第38條第1項，判決
如主文。
本案經檢察官賴韻羽提起公訴，檢察官劉達鴻到庭執行職務。
中　　華　　民　　國　　111 　年　　3 　　月　　31　　日
                  刑事第一庭  審判長法　官  卓春慧
 　　　　　　　                     法  官  林家賢
 　　　　　　　                     法  官  吳育汝
以上正本證明與原本無異。
如不服本判決應於收受判決後20日內向本院提出上訴書狀，並應
敘述具體理由；其未敘述上訴理由者，應於上訴期間屆滿後20日
內向本院補提理由書（均須按他造當事人之人數附繕本）「切勿
逕送上級法院」。
中　　華　　民　　國　　111 　年　　3 　　月　　31　　日
                                    書記官  蘇春榕
附錄論罪科刑法條：
槍砲彈藥刀械管制條例第7條：
未經許可，製造、販賣或運輸制式或非制式火砲、肩射武器、機
關槍、衝鋒槍、卡柄槍、自動步槍、普通步槍、馬槍、手槍或各
類砲彈、炸彈、爆裂物者，處無期徒刑或七年以上有期徒刑，併
科新臺幣三千萬元以下罰金。
未經許可，轉讓、出租或出借前項所列槍砲、彈藥者，處無期徒
刑或五年以上有期徒刑，併科新臺幣一千萬元以下罰金。
意圖供自己或他人犯罪之用，而犯前二項之罪者，處死刑或無期
徒刑；處徒刑者，併科新臺幣五千萬元以下罰金。
未經許可，持有、寄藏或意圖販賣而陳列第一項所列槍砲、彈藥
者，處五年以上有期徒刑，併科新臺幣一千萬元以下罰金。
意圖供自己或他人犯罪之用，以強盜、搶奪、竊盜或其他非法方
法，持有依法執行公務之人所持有之第一項所列槍砲、彈藥者，
得加重其刑至二分之一。
第一項至第三項之未遂犯罰之。